【裁判字號】    94,訴,4208
【裁判日期】    950519
【裁判案由】    毒品危害防制條例
【裁判全文】
臺灣高雄地方法院刑事判決              94年度訴字第4208號
公  訴  人  臺灣高雄地方法院檢察署檢察官
被      告  乙○○
                      戶政事務所)
                    (另案在監.
上列被告違反毒品危害防制條例案件，經檢察官提起公訴（94年
度毒偵字第8631號、8175號、8831號），及移送併辦 (94年毒偵
9835號)， 被告為有罪之陳述，本院合議庭裁定由受命法官行簡
式審判程序，判決如下：
    主  文
乙○○連續施用第一級毒品，累犯，處有期徒刑拾月。扣案之第
一級毒品海洛因貳小包（其中壹包淨重零點零伍公克，空包裝重
零點壹陸公克；另壹包零點零參公克，空包裝重零點參壹公克）
，均沒收銷燬之。
    事  實
一、乙○○前於民國89年間，因施用第一級毒品案件，經台灣高
    雄地方法院裁定送觀察、勒戒，因有繼續施用毒品傾向，並
    經台灣高雄地方法院裁定送強制戒治、停止戒治、撤銷停止
    戒治嗣並送執行，於91年9 月30日強制戒治執行完畢出監，
    並經高雄地方法院檢察署檢察官於91年10月14日以91年度戒
    毒偵字第947 號為不起訴處分確定。詎乙○○仍未戒除毒癮
    ，明知海洛係毒品危害防制條例列為第一級毒品，不得施用
    、持有，竟基於施用第一級毒品海洛因之概括犯意，為下列
    行為：(一)自91年9 月31日（91年9 月30日戒治期滿出所）至
    94年9 月30日止，以每1 至2 月施用1 次之頻率，在其高雄
    市○○區○○路上其所居住之舊公寓頂樓及高雄市公園之廁
    所內以針筒注射方式，施用海洛因多次。；(二)另分別於94年
    10月10日早上7 、8 點；94年10月12日上午8 、9 點，在高
    雄市○○區○○路上其所居住之舊公寓頂樓及高雄市愛河邊
    之廁所內，以針筒注射方式，連續施用第1 級毒品海洛因各
    1 次。嗣分別於94年9 月14日10時30分許、94年9 月23日8
    時10分許、94年9 月30日15時30分許、94 年10 月12日18時
    許，分別在高雄市○○區○○路、高雄市○○區○○路31號
    後面空地、高雄市三民區○○○○○路口、前鎮區○○○路
    及凱旋路口為警查獲，並扣得海洛因2 小包（其中壹包淨重
    0.05公克，空包裝重0.16公克；另1 包0.03 公 克，空包裝
    重0.31公克），始悉上情。
二、案經高雄市政府警察局鹽埕分局及三民第一分局報告臺灣高
    雄地方法院檢察署檢察官偵查起訴暨同警局苓雅分局報告同
    署檢察官偵查移送併辦。
    理  由
壹、程序部分：
    本件被告乙○○所犯為死刑、無期徒刑或最輕本刑為3 年以
    上有期徒刑以外之罪，其於準備程序中就被訴事實為有罪之
    陳述，經法官告知簡式審判程序之旨，並聽取公訴人及被告
    之意見後，依刑事訴訟法第273 條之1 第1 項規定，裁定由
    受命法官獨任進行簡式審判程序，合先敘明。
貳、實體部分：
一、上揭事實，已據被告於本院審理中坦承不諱，且其經警方查
    獲後所採驗之尿液，經送檢驗結果確呈第一級毒品海洛因代
    謝後嗎啡之陽性反應，此有各該濫用藥物尿液檢驗報告1 紙
    可稽；而海洛因施用入人體後，迅速水解轉變成嗎啡，再循
    嗎啡之代謝途徑，排出體外，已據行政院衛生署藥物食品檢
    驗局81藥檢壹字第0064 31 號函說明綦詳。另扣案之不明粉
    末2 小包，經送法務部調查局鑑定結果，確含第1 級毒品海
    洛因成分，此有該局號鑑定通知書1 紙供參 (見本院卷第33
    、34頁，淨重如事實欄所示），被告之自白核與事實相符，
    洵堪採信。
二、被告前於民國89年間，因施用第一級毒品案件，經台灣高雄
    地方法院裁定送觀察、勒戒，因有繼續施用毒品傾向，並經
    台灣高雄地方法院裁定送強制戒治、停止戒治、撤銷停止戒
    治嗣並送執行，於91年9 月30日強制戒治執行完畢出監，有
    臺灣高等法院被告前案紀錄表、被告刑案資料查註紀錄表、
    全國施用毒品案件紀錄表各1 份在卷可稽，被告於強制戒治
    執行完畢釋放後，5 年內再為本件施用毒品犯行，核符毒品
    危害防制條例第23條第2 項規定，其事證明確，依法應予論
    科。
三、按海洛因係毒品危害防制條例第2 條第2 項第1 款所稱之第
    一級毒品，是被告施用海洛因之行為，係犯該條例第10條第
    1 項之施用第一級毒品罪。被告持有第一級毒品，嗣進而施
    用，其持有之低度行為應為施用之高度行為所吸收，不另論
    罪。又被告多次施用第一級毒品犯行，時間緊接、手法相同
    ，顯係觸犯構成要件相同之罪，為連續犯，應依刑法第56條
    之規定，論以一罪，並加重其刑。再移送併辦部分【事實欄
    (二)連續施用海洛因之犯行】，與起訴部分【即事實欄(一)連續
    施用海洛因部分】有連續犯之裁判上一罪關係，為起訴效力
    範圍所及，本院自應併予審理。被告前於80年間因違反肅清
    煙毒條例等案件，經法院定應執行刑有期徒刑4 年8 月，於
    89年2 月28日縮短刑期執行完畢，有前揭台灣高等法院被告
    前案紀錄表一份在卷可稽，其受有期徒刑執行完畢，於5年
    以內再犯本件有期徒刑以上之罪，為累犯，應依刑法第47條
    規定，加重其刑，並依法遞加重之。爰審酌被告前已因施用
    毒品案件經強制戒治，本應徹底戒除毒癮，詎其竟仍繼續施
    用毒品，顯見其並無戒除毒害之決心，本不宜寬貸，惟念其
    施用毒品乃自戕一己之身體健康，並具有病患性人格之特質
    ，行為本身對社會所造成之危害並非直接、鉅大，且犯後坦
    承犯行，態度尚可等一切情狀，量處如主文所示之刑，以資
    懲儆。
四、末按查獲之第一、二級毒品及專供製造或施用第一、二級毒
    品之器具，不問屬於犯人與否，均沒收銷燬之，毒品危害防
    制條例第18條第1 項前段定有明文。查扣案為被所有之不明
    粉末2 小包，經鑑定結果確含第一級毒品海洛因之成分，已
    如前述，有法務部調查局前開鑑定通知書1 紙在卷可憑。又
    空包裝袋，內含極微量第1 級毒品海洛因殘留而無法析離，
    均應整體視同毒品海洛因，均應依毒品危害防制條例第18條
    第1 項前段之規定，不問屬於犯人與否，均宣告沒收銷燬之
    。至鑑驗所耗損之毒品，既已滅失，自無庸宣告沒收銷燬。
五、本件公訴意旨所載之犯罪時間、地點、次數或係有誤，或有
    缺漏，惟業經檢察官於本院審理時更正如事實欄所示，附此
    敘明。
據上論斷：應依刑事訴訟法第273 條之1 第1 項、第299 條第1
項前段，毒品危害防制條例第10條第1 項、第18條第1 項前段，
刑法第11條、第56條、第47條，判決如主文。
本案經檢察官甲○○到庭執行職務
中    華    民    國    95    年    5    月    19    日
                  刑事第十三庭    法  官  張金柱
以上正本證明與原本無異。
如不服本判決，應於收受送達後10日內向本院提出上訴書狀。
（須附繕本）
中    華    民    國    95    年    5     月    23    日
                                  書記官  蘇  豫
附錄本案論罪科刑法條：
毒品危害防制條例第10條第1項
施用第一級毒品者，處6月以上5年以下有期徒刑。


司法院資訊處製作；財團法人民間司法改革基金會備份。
